# 请教版主：P2P平台公司成本范围以及风险准备金计提标准

提问人：yukyluky 时间：2015-08-09 16:07:07
该公司是一家P2P平台公司，现有以下会计核算疑问请教版主： 1.银监会的监管要求是P2P平台公司仅能充当信息中介，但在现有环境下，实务中平台仍可能需要提供一定的担保，即便不提供担保，出现债权债务纠结时，平台不可避免会受到一定的损失（如债务人跑路，担保公司无法全部承担时，可能需要由平台提供部分赔偿金额），上述情况下，公司是否应考虑计提风险准备金？以什么基数计提风险准备金合适？ 2.该公司会计核算将产品部，平台部，运营部，风控部，客服部这些部门所产生的所有费用和成本都计入主营业务成本，比如：业务招待费，差旅费，第三方支付平台的手续费等。个人理解与收入不直接相关的应该计入相关费用科目中，是否将业务招待费，差旅费计入管理费用，第三方支付平台的手续费计入财务费用更为合适？ 3.收到投资人的投资款后支付给融资人，投资到期结算时收到融资人本金利息后再返还给投资人，目前企业将以上两个业务在其他应收款下核算。现金流量表计入收到的其他与经营活动有关的现金和支付的其他与经营活动有关的现金。以上核算是否正确？ 4.该行业是不是采用金融企业财务报表更为合适？

回答人：chenyiwei
没有接触过此类企业的实务，个人理解这些问题的处理更多地取决于该平台的定位和交易过程中的权利义务，即风险和报酬的享有或承担情况。 1 、是否就赔偿金额确认相关准备，应对照或有事项准则的规定处理，考虑这些义务（可能是推定义务）是否满足该准则规定的确认预计负债的条件。如果企业自愿对利润分配进行限制，即从税后利润中计提一般风险准备的，则建议参考金融企业准备金提取的相关规定（如财金[2012]20号）规定处理。 2 、如果该公司为纯信息平台，仅赚取中介佣金，则与获取佣金收入相关的这些项目计入营业成本更合适；如果实质上是承担存贷款风险的金融企业，则按照你的理解较为恰当。 3 、如果是信息平台的代收代付，资金量较大但停留时间很短，则可以作为经营活动，并按现金流量表准则规定对其采用净额列报方式。如果实质上是提供存贷款服务的，则应分开反映较妥。 4 、如果纯属信息中介平台的，则执行一般非金融企业的报表格式即可；反之应参照商业银行或小贷公司等报表格式。